【裁判字號】    97,上訴,867
【裁判日期】    970425
【裁判案由】    毒品危害防制條例
【裁判全文】
臺灣高等法院刑事判決                 97年度上訴字第867號
上  訴  人
即  被  告  甲○○
上列上訴人因毒品危害防制條例案件，不服臺灣基隆地方法院96
年度訴字第1075號，中華民國96年12月31日第一審判決（起訴案
號：臺灣基隆地方法院檢察署96年度毒偵字第2625號），提起上
訴，本院判決如下：
    主  文
上訴駁回。
    事  實
一、甲○○前曾因施用毒品案件，經觀察、勒戒後，認無繼續施
    用毒品之傾向，於民國93年7 月1日出所（改羈押，於93年8
    月2 日當庭釋放），並經臺灣基隆地方法院檢察署檢察官，
    以92 年度毒偵字第914號、93年度毒偵字第28號為不起訴處
    分確定。嗣又因施用第一級及第二級毒品案件，經本院於94
    年4月28日，以94年度訴字第221號分別判處有期徒刑7月、4
    月，應執行有期徒刑10月確定。又因施用第一級及第二級毒
    品案件，經本院於94年8月17日以94年度訴字652號分別判處
    有期徒刑7月、4月，應執行有期徒刑10月確定，上開二案接
    續執行，於96年1月31 日縮刑期滿執行完畢。詎其猶不知戒
    除毒癮，復基於施用第一級及第二級毒品之犯意，於96年 9
    月19日晚上7、8時許，在其位於基隆市七堵區○○○路40號
    4 樓住處，先以玻璃球吸食器施用第二級毒品安非他命1 次
    ，約莫1小時後，再以捲菸方式施用第一級毒品海洛因1次，
    嗣於96年9月20日下午5時30分許，為警在基隆市○○區○○
    街5巷8號前，因見其行跡可疑而上前盤查查獲，經甲○○同
    意採驗其尿液，結果呈安非他命、甲基安非他命、嗎啡及可
    待因陽性反應，而悉上情。
二、案經基隆市警察局第三分局報告臺灣基隆地方法院檢察署檢
    察官偵查起訴。
    理  由
一、程序事項：
    本件被告甲○○所犯者非為死刑、無期徒刑、最輕本刑為 3
    年以上有期徒刑之罪或高等法院管轄第一審案件，其於準備
    程序進行中，先就被訴事實為有罪之陳述，經告知其簡式審
    判程序之旨，並聽取公訴人、被告之意見後，原審依刑事訴
    訟法第273條之1第1 項之規定，裁定由受命法官獨任進行簡
    式審判程序，合先敘明。
二、認定事實所依據之證據及理由：
    (一)被告自白：被告於原審審理中自白確有於上開時、地分別
      施用第一級毒品海洛因及第二級毒品安他命各1 次之犯行
      事實，其任意自白核與下列事證相符，應堪採為證據。
    (二)尿液檢驗結果：
      臺灣尖端先進生技醫藥股份有限公司濫用藥物檢驗報告 1
      紙（附於96年度毒偵字第2625號偵查卷第15頁），足證經
      被告同意採集其尿液送驗結果呈安非他命、甲基安非他命
      、嗎啡、可待因陽性反應。
    (三)臺灣高等法院被告全國前案紀錄表附卷可參，足認被告確
      有如事實所載之觀察、勒戒及徒刑之執行等事實。
三、論罪及科刑之理由：
  (一)查海洛因、安非他命係毒品危害防制條例所列管之第一級及
    第二級毒品，此為該條例第2條第2項第1款及第2款所明定。
    核被告所為，係分別犯毒品危害防制條例第10條第1 項之施
    用第一級毒品罪及同條例第10條第2 項之施用第二級毒品罪
    。被告各次持有第一級及第二級毒品以供其各次施用，其持
    有之低度行為，應為其施用之高度行為所吸收，均不另論罪
    。又被告先後施用第一級毒品及第二級毒品之行為，犯意各
    別且行為互殊，應予分論併罰。
  (二)被告曾有如前所述之犯罪科刑及刑之執行情形，此有臺灣高
    等法院被告前案紀錄表可稽，其於有期徒刑執行完畢後， 5
    年內故意再犯本件最重本刑為有期徒刑以上之罪，均構成為
    累犯，均應依刑法第47條第1 項規定論以累犯，並依法加重
    其刑。
  (三)原審適用毒品危害防制條例第10條第1項、第2項、第23條第
    2項，刑法第11條前段、第47項第1項、第51條第5 款，並審
    酌立法院於86年10月30日三讀通過於87年5 月20日公布，同
    年月22日生效之毒品危害防制條例，該條例對於施用毒品之
    被告改以治療、矯治為目的，非重在處罰，是被告違反本罪
    實係基於「病患性」行為，而對他人甚少損害，然被告前曾
    因施用毒品，經送觀察、勒戒及判決執行，有上開前案紀錄
    表為憑，素行非佳，經警查獲後仍未戒絕，如前次輕度量刑
    就被告言已無法收矯治之效在衡量被告其餘犯罪之動機、目
    的、犯罪時所受之刺激、犯罪之手段、犯人之生活狀況、品
    行、智識程度、犯罪所生之危險或損害、犯罪後之態度等一
    切情狀，分別判處施用第一級毒品，處有期徒刑捌月；又施
    用第二級毒品，處有期徒刑陸月。並依刑法第51條第5 款規
    定定其應執行有期徒刑壹年。
四、經核原審認事用法均無不合，審酌刑法第57條各款情形後之
    量刑亦稱妥適，被告上訴稱是不小心使用毒品及求為減輕，
    核無理由，應予以駁回。被告經合法傳喚，無正當理由不到
    庭，爰不待其陳述，逕行判決，併此敘明。
據上論斷，應依刑事訴訟法第368條、371條判決如主文。
本案經檢察官劉斐玲到庭執行職務。
中    華    民    國    97    年    4     月    25    日
            刑事第十一庭  審判長法  官  張連財
                                法  官  林明俊
                                法  官  楊照男
以上正本證明與原本無異。
施用第一級毒品部分如不服本判決應於收受送達後十日內向本院
提出上訴書狀，其未敘述上訴之理由者並得於提起上訴後十日內
向本院補提理由書（均須按他造當事人之人數附繕本）。
其他不得上訴。
                                書記官  陳秋雄
中    華    民    國    97    年    4     月    25    日
附錄：本案論罪科刑法條全文
毒品危害防制條例第10條第1、2項：
施用第一級毒品者，處 6 月以上 5 年以下有期徒刑。
施用第二級毒品者，處 3 年以下有期徒刑。


司法院資訊處製作；財團法人民間司法改革基金會備份。
